ACORDAO-COMPLETO-2533797

ACÓRDÃO DE RELAÇÃO

ACÓRDÃO DE RELAÇÃO 2106/2022 ATA 13/2022 - SEGUNDA CÂMARA

Acórdão 2106/2022-TCU-Segunda Câmara
VISTO e relacionado este processo relativo ao ato de admissão de Jose Lucio Justiniano de Queiroz emitido pela Empresa Brasileira de Correios e Telégrafos - ECT e submetido a este Tribunal para fins de registro.
	Considerando que as análises empreendidas na fase de instrução revelam a irregularidade caracterizada pela contratação dos empregados após a expiração do prazo improrrogável do concurso público (dezembro de 2014) ;
	Considerando que, por força de ordem judicial, proferida no processo 15265820155100000, em trâmite no Tribunal Regional do Trabalho da 10ª Região, o concurso teve sua validade prorrogada até o seu trânsito em julgado;
	Considerando que os atos de admissão emitidos nessas circunstâncias devem ser considerados ilegais, com negativa de registro, sem prejuízo de que a relação contratual seja mantida enquanto permanecer hígida a decisão judicial, conforme o entendimento extraído do Acórdão 1106/2020-TCU-Plenário, de relatoria da Ministra Ana Arraes, e a pacificada jurisprudência sobre o tema desta Corte;
	Considerando que este Tribunal, por meio do Acórdão 1414/2021-TCU-Plenário (Relator: Ministro Walton Alencar Rodrigues) , fixou entendimento no sentido da possibilidade de apreciação de ato sujeito a registro mediante relação, na forma do art. 143, inciso II, do Regimento Interno do TCU, nas hipóteses em que a ilegalidade do ato decorra exclusivamente de questão jurídica de solução já pacificada na jurisprudência desta Corte de Contas;
	Considerando que o ato ora examinado deu entrada no TCU há menos de cinco anos; e
	Considerando, por fim, os pareceres convergentes da Secretaria de Fiscalização de Integridade de Atos e Pagamentos de Pessoal e de Benefícios Sociais (Sefip) e do Ministério Público de Contas.
	ACORDAM os Ministros o Tribunal de Contas da União, reunidos em Sessão da 2ª Câmara, com fundamento nos arts. 1º, inciso V, e 39, inciso I, da Lei 8.443/1992 c/c o art. 260, § 1º do Regimento Interno, em considerar ilegal o ato de admissão de Jose Lucio Justiniano de Queiroz, negando seu registro, encaminhar cópia deste acórdão à Empresa Brasileira de Correios e Telégrafos e expedir as determinações do item 1.7 a seguir:
1. Processo TC-Processo 004.828/2022-4 (ATOS DE ADMISSÃO) 
	1.1. Interessado: Jose Lucio Justiniano de Queiroz (XXX.437.356-XX) .
	1.2. Órgão/Entidade: Empresa Brasileira de Correios e Telegrafos - ECT.
	1.3. Relator: Ministro Augusto Nardes.
	1.4. Representante do Ministério Público: Procurador Sergio Ricardo Costa Caribé.
	1.5. Unidade Técnica: Secretaria de Fiscalização de Integridade de Atos e Pagamentos de Pessoal e de Benefícios Sociais (Sefip) .
	1.6. Representação legal: não há.
	1.7. Determinar à Empresa Brasileira de Correios e Telégrafos que: 
1.7.1. acompanhe os desdobramentos do Processo 15265820155100000, em trâmite no Tribunal Regional do Trabalho da 10ª Região, e adote as medidas pertinentes em caso de desconstituição da sentença que estendeu por prazo indeterminado a validade dos certames regidos pelos Editais em questão;
	1.7.2. encaminhe cópia desta deliberação ao interessado.

Segunda Câmara

Jose Lucio Justiniano de Queiroz (XXX.437.356-XX).

AUGUSTO NARDES

não há.

Procurador Sergio Ricardo Costa Caribé.

ATOS DE ADMISSÃO (ADS)

Secretaria de Fiscalização de Integridade de Atos e Pagamentos de Pessoal e de Benefícios Sociais (Sefip).